# 请教同一控制下合并报表编制问题

提问人：毛豆的妹妹 时间：2015-10-16 14:45:57
如果C集团下有A、B公司，A公司于 2014 年 8 月新设，B公司 2013 年 1 月被C集团非同一控制合并。 2015 年 7 月，A控股合并B公司，属于同一控制下的企业合并。那么，编制可比报表的时候，由于A公司是 2014 年 8 月新设，是否 2014 年合并报表的利润表中只体现B公司 2014 年8-12月的利润？合并资产负债表中，如果A的资本公积足够，则还原B公司 2013 年 1 月被C集团合并之后至 2014 年 7 月的累积留存收益？
菜鸟初次提问，谢谢大家！

回答人：chenyiwei
合并报表中还原被合并方留存收益的所属期间，与将被合并方利润表纳入合并报表的期间，应该是对应的，即，因为本案例中合并利润表只体现B公司于 2014 年 8 ～ 12 月期间的利润，相应地也就只能恢复这段时间内的净利润所形成的留存收益。